【裁判字號】    98,上訴,538
【裁判日期】    980303
【裁判案由】    違反毒品危害防制條例
【裁判全文】
臺灣高等法院臺中分院刑事判決         98年度上訴字第538號
上  訴  人
即  被  告  甲○○
                    現另案在臺灣彰化監獄執行中
上列上訴人因違反毒品危害防制條例案件，不服臺灣彰化地方法
院97年度訴字第1610、2450、2489號中華民國97年12月22日第一
審判決（起訴案號：臺灣彰化地方法院檢察署97年度毒偵字第18
75、2216、3053、3302號），提起上訴，本院判決如下：
    主  文
上訴駁回。
    理  由
一、按「依刑事訴訟法第350條、第361條、第362條、第367條規
    定，不服地方法院之第一審判決而上訴者，須提出上訴書狀
    ，並應敘述具體理由，為上訴必備之程式；其所提出之書狀
    未敘述上訴理由，或僅曾以言詞陳述上訴理由者，均應於上
    訴期間屆滿後20日內補提理由書於第一審法院。第一審法院
    經形式審查，認逾期未補提上訴理由者，應定期間先命補正
    ；逾期未補正者，為上訴不合法律上之程式，應以裁定駁回
    。倘已提出上訴理由，但所提非屬具體理由者，則由第二審
    法院以上訴不合法律上之程式，判決駁回。而所謂具體理由
    ，必係依據卷內既有訴訟資料或提出新事證，指摘或表明第
    一審判決有何採證認事、用法或量刑等足以影響判決本旨之
    不當或違法，而構成應予撤銷之具體事由，始克當之（例如
    ：依憑證據法則具體指出所採證據何以不具證據能力，或依
    憑卷證資料，明確指出所為證據證明力之判斷如何違背經驗
    、論理法則）；倘僅泛言原判決認定事實錯誤、違背法令、
    量刑失之過重或輕縱，而未依上揭意旨指出具體事由，或形
    式上雖已指出具體事由，然該事由縱使屬實，亦不足以認為
    原判決有何不當或違法者（例如：對不具有調查必要性之證
    據，法院未依聲請調查亦未說明理由，或援用證據不當，但
    除去該證據仍應為同一事實之認定），皆難謂係具體理由，
    俾與第二審上訴制度旨在請求第二審法院撤銷、變更第一審
    不當或違法之判決，以實現個案救濟之立法目的相契合，並
    節制濫行上訴」（最高法院97年台上字第 892號判決可資參
    照）。
二、上訴人即被告甲○○（以下稱被告）因不服臺灣彰化地方法
    院第一審判決而於法定上訴期間之98年1月10日提起上訴，
    其上訴意旨略以：被告於97年7月16日中午12時許在彰化縣
    田中鎮○○里○○路○段608巷7號自宅內以微量海洛因混合
    甲基安非他命摻水溶化後，復以針筒抽取液體注射體內方式
    施用，現場有陳姓和洪姓等案外人可資佐證，原審未加查察
    即遽以分科論罪，實難令人信服云云。
三、經查：
  (一)被告如何基於施用第一級毒品海洛因之犯意，分別於97年2
    月9日某時、97年3月31 日某時及97年7月16日中午12時許，
    在其位於彰化縣田中鎮○○里○○路○段608巷7號住處，以
    將第一級毒品海洛因粉末置入注射針筒內加水後，再以針筒
    注射手臂血管之方式，各施用第一級毒品海洛因1次。另被
    告如何基於施用第二級毒品甲基安非他命之犯意，分別於97
    年3月29日某時，在其前揭住處，以將第二級毒品甲基安非
    他命置於鋁箔紙內，再以火燒烤吸食所產生煙霧之方式，施
    用第二級毒品甲基安非他命1次；復於97年7月17日上午10時
    許，在其前揭住處，以將第二級毒品甲基安非他命放入玻璃
    吸食器內燒烤吸其煙霧之方式，施用第二級毒品甲基安非他
    命1次等情，業據被告於原審審理時自白不諱（見原審97年
    度訴字第2450號卷宗第49至50頁），並經原審調查明確，已
    詳加說明認定被告犯罪之理由。
  (二)被告上訴意旨固謂：伊於97年7月16日中午12時許在自宅內
    以微量海洛因混合甲基安非他命摻水溶化後，復以針筒抽取
    液體注射體內方式施用云云，惟其所提出者，顯與其於原審
    審理中自白之內容相悖，並非依據卷內既有訴訟資料，且僅
    泛言「現場有陳姓和洪姓等案外人可資佐證」云云，均不構
    成應予撤銷原審判決之具體事由，揆諸最高法院上開判決意
    旨，難認係具體之上訴理由。
  (三)綜上所述，被告雖於法定上訴期間提起上訴，然其上訴意旨
    所指摘者，並非具體之理由。至被告對其所為其餘犯行，就
    第一審判決究有何具體事由，致判決不當或違法，均無一語
    涉及，其上訴顯不合法律上程式，爰不經言詞辯論，逕予判
    決駁回。
據上論斷，應依刑事訴訟第367條前段、第372條，判決如主文。
中    華    民    國    98    年    3     月    3     日
            刑事第七庭    審判長法  官  林  榮  龍
                                法  官  張  惠  立
                                法  官  鄭  永  玉
以上正本證明與原本無異。
如不服本判決應於收受送達後十日內向本院提出上訴書狀，其未
敘述上訴理由者，並得於提起上訴後十日內向本院補提理由書狀
（均須按他造當事人之人數附繕本）「切勿逕送上級法院」。
                                書記官    瑞  芳
中    華    民    國    98    年    3     月    4     日


司法院資訊處製作；財團法人民間司法改革基金會備份。
